# =======================================================================================
#                              Corrector ortogràfic català
#                          Fitxer d'afixos i llista de paraules
# =======================================================================================
# Copyright (C) 2002-2008 Joan Moratinos <jmo@softcatala.org>
# This program is free software; you can redistribute it and/or
# modify it under the terms of the GNU General Public License
# as published by the Free Software Foundation; either version 2
# of the License, or (at your option) any later version.
# This program is distributed in the hope that it will be useful,
# but WITHOUT ANY WARRANTY; without even the implied warranty of
# MERCHANTABILITY or FITNESS FOR A PARTICULAR PURPOSE.  See the
# GNU General Public License for more details.
# You should have received a copy of the GNU General Public License
# along with this program; if not, write to the Free Software
# Foundation, Inc., 59 Temple Place - Suite 330, Boston, MA
# 02111-1307, USA.
# =======================================================================================
# Fonts: Diccionari de l'Institut d'Estudis Catalans, primera edició (1996)
#        Diccionari de l'Institut d'Estudis Catalans, segona edició (2007)
#        Diccionari Català/Castellà - Castellà/Català, de Francesc de B. Moll
#        Diccionari d'Ispell, d'Ignasi Labastida
#        Recull de gentilicis, de M.M. Ramon i C. Rigo
# Amb aportacions de: Miquel Font, Francesc Xavier Moratinos, Jordi Mas, Jordi Mallach,
#                     Joan Montané, Jaume Ortolà
# =======================================================================================

# Regles:
#     A Primera conjugació regular
#     B Quatre formes amb canvi t > d, u > v, c > g, s > ss
#     C Pronoms personals enclítics darrere consonant
#     D Pronoms personals enclítics darrere vocal
#     E Plurals afegint una s (sense canvis de so) i plurals de [sx][ct]$ i [aeou]ig
#     F Quatre formes afegint a/s/es (sense o, però també foscos)
#     G Plurals afegint ns
#     H Quatre formes afegint ns
#     I Plurals afegint o (eventualment amb canvi d'accent)
#     J Quatre formes afegint a/os/es
#     K Quatre formes amb canvi d'accent (accent greu)
#     L Quatre formes amb canvi d'accent (accent agut)
#     M Verbs en -ir, formes comunes als grups III, IV i V
#     N Verbs en -ir, formes incoatives
#     O Imperfet d'indicatiu de la segona conjugació
#     P Formes de la segona conjugació semblants a SIM1 sense -c/-gu (perdés)
#     Q Formes de la segona conjugació semblants a SIM1 amb -c/-gu (conegués)
#     R Formes de la segona conjugació semblants al gerundi
#     S Formes de la segona conjugació semblants a "plaus", "absols", etc.
#     T Futurs i condicionals a partir de FUT1
#     U Formes pures dels verbs en -ir, a partir d'IPR3 (p.e. sent)
#     V Article prefixat no combinable (v, versió combinable)
#     W Article personal
#     Y Preposició "de" apostrofada
#     Z Pronoms personals prefixats

SET ISO8859-1

WORDCHARS ·-'

TRY easirtocnlumdpgvfbqjwxyzhàèéíïòóúüç·-'

REP 48
REP a à
REP e é
REP e è
REP é è
REP i í
REP i ï
REP í ï
REP o ó
REP o ò
REP ó ò
REP u ú
REP u ü
REP ú ü
REP l l·l
REP e E
REP a A
REP s S
REP i I
REP r R
REP t T
REP o O
REP c C
REP n N
REP l L
REP u U
REP m M
REP d D
REP p P
REP g G
REP v V
REP f F
REP b B
REP q Q
REP j J
REP w W
REP x X
REP y Y
REP z Z
REP h H
REP à À
REP è È
REP é É
REP í Í
REP ï Ï
REP ò Ò
REP ó Ó
REP ú Ú
REP ü Ü

SFX A Y 361
SFX A ava ar/CY ava
SFX A ava ant/C ava
SFX A ava at/vY ava
SFX A ava ats/Y ava
SFX A ava ada/Y ava
SFX A ava ades/Y ava
SFX A ava o/Z ava
SFX A ava e/Z [^cçgju]ava
SFX A ava e/Z [^gq]uava
SFX A guava güe/Z guava
SFX A quava qüe/Z quava
SFX A cava que/Z cava
SFX A çava ce/Z çava
SFX A gava gue/Z gava
SFX A java ge/Z java
SFX A l·lava l/Z l·lava
SFX A nnava n/Z nnava
SFX A ava i/Z eava
SFX A ava i/Z [^aeo]iava
SFX A iava i/Z [aeo]iava
SFX A iava i/Z [^gq]uiava
SFX A ava u/Z oava
SFX A ava u/Z [^aeioqg]uava
SFX A uava u/Z [aeo]uava
SFX A java ig/Z [^tnri]java
SFX A java g/Z ijava
SFX A java j/Z [tnr]java
SFX A bava b/Z bava
SFX A cava c/Z cava
SFX A çava ç/Z çava
SFX A dava d/Z dava
SFX A fava f/Z fava
SFX A gava g/Z gava
SFX A lava l/Z [^·]lava
SFX A mava m/Z mava
SFX A nava n/Z [^ein]nava
SFX A pava p/Z pava
SFX A rava r/Z rava
SFX A sava s/Z [^aeious]sava
SFX A ssava s/Z ssava
SFX A tava t/Z tava
SFX A vava v/Z vava
SFX A xava x/Z xava
SFX A zava z/Z zava
SFX A ava es/Z [^cçgju]ava
SFX A ava es/Z [^gq]uava
SFX A guava gües/Z guava
SFX A quava qües/Z quava
SFX A cava ques/Z cava
SFX A çava ces/Z çava
SFX A gava gues/Z gava
SFX A java ges/Z java
SFX A ava a/Z ava
SFX A ava em/Z [^cçgju]ava
SFX A ava em/Z [^gq]uava
SFX A guava güem/Z guava
SFX A quava qüem/Z quava
SFX A cava quem/Z cava
SFX A çava cem/Z çava
SFX A gava guem/Z gava
SFX A java gem/Z java
SFX A ava am/Z ava
SFX A ava eu/Z [^cçgju]ava
SFX A ava eu/Z [^gq]uava
SFX A guava güeu/Z guava
SFX A quava qüeu/Z quava
SFX A cava queu/Z cava
SFX A çava ceu/Z çava
SFX A gava gueu/Z gava
SFX A java geu/Z java
SFX A ava au/Z ava
SFX A ava en/Z [^cçgju]ava
SFX A ava en/Z [^gq]uava
SFX A guava güen/Z guava
SFX A quava qüen/Z quava
SFX A cava quen/Z cava
SFX A çava cen/Z çava
SFX A gava guen/Z gava
SFX A java gen/Z java
SFX A ava ava/Z ava
SFX A ava aves/Z ava
SFX A ava ava/Z ava
SFX A ava àvem/Z ava
SFX A ava àveu/Z ava
SFX A ava aven/Z ava
SFX A ava í/Z [^cçgij]ava
SFX A cava quí/Z cava
SFX A çava cí/Z çava
SFX A gava guí/Z gava
SFX A java gí/Z java
SFX A iava í/Z [aeo]iava
SFX A iava í/Z [^gq]uiava
SFX A ava í/Z [gq]uiava
SFX A ava í/Z [^aeou]iava
SFX A ava ares/Z ava
SFX A ava à/Z ava
SFX A ava àrem/Z ava
SFX A ava àreu/Z ava
SFX A ava aren/Z ava
SFX A ava aré/Z ava
SFX A ava aràs/Z ava
SFX A ava arà/Z ava
SFX A ava arem/Z ava
SFX A ava areu/Z ava
SFX A ava aran/Z ava
SFX A ava aria/Z ava
SFX A ava aries/Z ava
SFX A ava aria/Z ava
SFX A ava aríem/Z ava
SFX A ava aríeu/Z ava
SFX A ava arien/Z ava
SFX A ava i/Z [^cçgjieou]ava
SFX A ava ï/Z [^aeiou][eio]ava
SFX A iava ï/Z [aeiou]iava
SFX A ava ï/Z [gq]uiava
SFX A iava ï/Z [^gq]uiava
SFX A uava üi/Z [gq]uava
SFX A ava i/Z [eo]uava
SFX A uava uï/Z [^eogq]uava
SFX A cava qui/Z cava
SFX A çava ci/Z çava
SFX A gava gui/Z gava
SFX A java gi/Z java
SFX A ava e/Z [^cçgju]ava
SFX A ava e/Z [^gq]uava
SFX A guava güe/Z guava
SFX A quava qüe/Z quava
SFX A cava que/Z cava
SFX A çava ce/Z çava
SFX A gava gue/Z gava
SFX A java ge/Z java
SFX A ava is/Z [^cçgjieou]ava
SFX A ava ïs/Z [^aeiou][eio]ava
SFX A iava ïs/Z [aeiou]iava
SFX A ava ïs/Z [gq]uiava
SFX A iava ïs/Z [^gq]uiava
SFX A uava üis/Z [gq]uava
SFX A ava is/Z [eo]uava
SFX A uava uïs/Z [^eogq]uava
SFX A cava quis/Z cava
SFX A çava cis/Z çava
SFX A gava guis/Z gava
SFX A java gis/Z java
SFX A ava es/Z [^cçgju]ava
SFX A ava es/Z [^gq]uava
SFX A guava gües/Z guava
SFX A quava qües/Z quava
SFX A cava ques/Z cava
SFX A çava ces/Z çava
SFX A gava gues/Z gava
SFX A java ges/Z java
SFX A ava i/Z [^cçgjieou]ava
SFX A ava ï/Z [^aeiou][eio]ava
SFX A iava ï/Z [aeiou]iava
SFX A ava ï/Z [gq]uiava
SFX A iava ï/Z [^gq]uiava
SFX A uava üi/Z [gq]uava
SFX A ava i/Z [eo]uava
SFX A uava uï/Z [^eogq]uava
SFX A cava qui/Z cava
SFX A çava ci/Z çava
SFX A gava gui/Z gava
SFX A java gi/Z java
SFX A ava e/Z [^cçgju]ava
SFX A ava e/Z [^gq]uava
SFX A guava güe/Z guava
SFX A quava qüe/Z quava
SFX A cava que/Z cava
SFX A çava ce/Z çava
SFX A gava gue/Z gava
SFX A java ge/Z java
SFX A ava em/Z [^cçgju]ava
SFX A ava em/Z [^gq]uava
SFX A guava güem/Z guava
SFX A quava qüem/Z quava
SFX A cava quem/Z cava
SFX A çava cem/Z çava
SFX A gava guem/Z gava
SFX A java gem/Z java
SFX A ava eu/Z [^cçgju]ava
SFX A ava eu/Z [^gq]uava
SFX A guava güeu/Z guava
SFX A quava qüeu/Z quava
SFX A cava queu/Z cava
SFX A çava ceu/Z çava
SFX A gava gueu/Z gava
SFX A java geu/Z java
SFX A ava in/Z [^cçgjieou]ava
SFX A ava ïn/Z [^aeiou][eio]ava
SFX A iava ïn/Z [aeiou]iava
SFX A ava ïn/Z [gq]uiava
SFX A iava ïn/Z [^gq]uiava
SFX A guava güin/Z guava
SFX A quava qüin/Z quava
SFX A uava uïn/Z [^gq]uava
SFX A cava quin/Z cava
SFX A çava cin/Z çava
SFX A gava guin/Z gava
SFX A java gin/Z java
SFX A ava en/Z [^cçgju]ava
SFX A ava en/Z [^gq]uava
SFX A guava güen/Z guava
SFX A quava qüen/Z quava
SFX A cava quen/Z cava
SFX A çava cen/Z çava
SFX A gava guen/Z gava
SFX A java gen/Z java
SFX A ava és/Z [^cçgju]ava
SFX A ava és/Z [^gq]uava
SFX A guava güés/Z guava
SFX A quava qüés/Z quava
SFX A cava qués/Z cava
SFX A çava cés/Z çava
SFX A gava gués/Z gava
SFX A java gés/Z java
SFX A ava às/Z ava
SFX A ava ara/Z ava
SFX A ava essis/Z [^cçgju]ava
SFX A ava esses/Z [^cçgju]ava
SFX A ava assis/Z ava
SFX A ava asses/Z ava
SFX A ava ares/Z ava
SFX A ava essis/Z [^gq]uava
SFX A ava esses/Z [^gq]uava
SFX A guava güessis/Z guava
SFX A quava qüessis/Z quava
SFX A guava güesses/Z guava
SFX A quava qüesses/Z quava
SFX A cava quessis/Z cava
SFX A cava quesses/Z cava
SFX A çava cessis/Z çava
SFX A çava cesses/Z çava
SFX A gava guessis/Z gava
SFX A gava guesses/Z gava
SFX A java gessis/Z java
SFX A java gesses/Z java
SFX A ava és/Z [^cçgju]ava
SFX A ava és/Z [^gq]uava
SFX A guava güés/Z guava
SFX A quava qüés/Z quava
SFX A cava qués/Z cava
SFX A çava cés/Z çava
SFX A gava gués/Z gava
SFX A java gés/Z java
SFX A ava às/Z ava
SFX A ava ara/Z ava
SFX A ava éssim/Z [^cçgju]ava
SFX A ava éssem/Z [^cçgju]ava
SFX A ava àssim/Z ava
SFX A ava àssem/Z ava
SFX A ava àrem/Z ava
SFX A ava éssim/Z [^gq]uava
SFX A ava éssem/Z [^gq]uava
SFX A guava güéssim/Z guava
SFX A quava qüéssim/Z quava
SFX A guava güéssem/Z guava
SFX A quava qüéssem/Z quava
SFX A cava quéssim/Z cava
SFX A cava quéssem/Z cava
SFX A çava céssim/Z çava
SFX A çava céssem/Z çava
SFX A gava guéssim/Z gava
SFX A gava guéssem/Z gava
SFX A java géssim/Z java
SFX A java géssem/Z java
SFX A ava éssiu/Z [^cçgju]ava
SFX A ava ésseu/Z [^cçgju]ava
SFX A ava àssiu/Z ava
SFX A ava àsseu/Z ava
SFX A ava àreu/Z ava
SFX A ava éssiu/Z [^gq]uava
SFX A ava ésseu/Z [^gq]uava
SFX A guava güéssiu/Z guava
SFX A quava qüéssiu/Z quava
SFX A guava güésseu/Z guava
SFX A quava qüésseu/Z quava
SFX A cava quéssiu/Z cava
SFX A cava quésseu/Z cava
SFX A çava céssiu/Z çava
SFX A çava césseu/Z çava
SFX A gava guéssiu/Z gava
SFX A gava guésseu/Z gava
SFX A java géssiu/Z java
SFX A java gésseu/Z java
SFX A ava essin/Z [^cçgju]ava
SFX A ava essen/Z [^cçgju]ava
SFX A ava assin/Z ava
SFX A ava assen/Z ava
SFX A ava aren/Z ava
SFX A ava essin/Z [^gq]uava
SFX A ava essen/Z [^gq]uava
SFX A guava güessin/Z guava
SFX A quava qüessin/Z quava
SFX A guava güessen/Z guava
SFX A quava qüessen/Z quava
SFX A cava quessin/Z cava
SFX A cava quessen/Z cava
SFX A çava cessin/Z çava
SFX A çava cessen/Z çava
SFX A gava guessin/Z gava
SFX A gava guessen/Z gava
SFX A java gessin/Z java
SFX A java gessen/Z java
SFX A ava a/D ava
SFX A ava i/D [^cçgjeiou]ava
SFX A ava ï/D [^aeiou][eio]ava
SFX A iava ï/D [aeiou]iava
SFX A ava ï/D [gq]uiava
SFX A iava ï/D [^gq]uiava
SFX A uava üi/D [gq]uava
SFX A ava i/D [eo]uava
SFX A uava uï/D [^eogq]uava
SFX A cava qui/D cava
SFX A çava ci/D çava
SFX A gava gui/D gava
SFX A java gi/D java
SFX A ava e/D [^cçgju]ava
SFX A ava e/D [^gq]uava
SFX A guava güe/D guava
SFX A quava qüe/D quava
SFX A cava que/D cava
SFX A çava ce/D çava
SFX A gava gue/D gava
SFX A java ge/D java
SFX A ava em/C [^cçgju]ava
SFX A ava em/C [^gq]uava
SFX A guava güem/C guava
SFX A quava qüem/C quava
SFX A cava quem/C cava
SFX A çava cem/C çava
SFX A gava guem/C gava
SFX A java gem/C java
SFX A ava eu/C [^cçgju]ava
SFX A ava eu/C [^gq]uava
SFX A guava güeu/C guava
SFX A quava qüeu/C quava
SFX A cava queu/C cava
SFX A çava ceu/C çava
SFX A gava gueu/C gava
SFX A java geu/C java
SFX A ava au/C ava
SFX A ava in/C [^cçgjeiou]ava
SFX A ava ïn/C [^aeiou][eio]ava
SFX A iava ïn/C [aeiou]iava
SFX A ava ïn/C [gq]uiava
SFX A iava ïn/C [^gq]uiava
SFX A guava güin/C guava
SFX A quava qüin/C quava
SFX A uava uïn/C [^gq]uava
SFX A cava quin/C cava
SFX A çava cin/C çava
SFX A gava guin/C gava
SFX A java gin/C java
SFX A ava en/C [^cçgju]ava
SFX A ava en/C [^gq]uava
SFX A guava güen/C guava
SFX A quava qüen/C quava
SFX A cava quen/C cava
SFX A çava cen/C çava
SFX A gava guen/C gava
SFX A java gen/C java

SFX B Y 45
SFX B t da t
SFX B u va u
SFX B c ga c
SFX B 0 sa [^àèéíòóú]s
SFX B às assa às
SFX B ès essa ès
SFX B és essa és
SFX B ís issa [^aeou]ís
SFX B ís ïssa [aeo]ís
SFX B ís issa [gq]uís
SFX B ís ïssa [^gq]uís
SFX B òs ossa òs
SFX B ós ossa ós
SFX B ús ussa [^aeoi]ús
SFX B ús üssa [aeoi]ús
SFX B 0 s t
SFX B 0 s u
SFX B 0 s c
SFX B 0 sos [^àèéíòóú]s
SFX B às assos às
SFX B ès essos ès
SFX B és essos és
SFX B ís issos [^aeou]ís
SFX B ís ïssos [aeo]ís
SFX B ís issos [gq]uís
SFX B ís ïssos [^gq]uís
SFX B òs ossos òs
SFX B ós ossos ós
SFX B ús ussos [^aeoi]ús
SFX B ús üssos [aeoi]ús
SFX B t des t
SFX B u ves u
SFX B c gues c
SFX B 0 ses [^àèéíòóú]s
SFX B às asses às
SFX B ès esses ès
SFX B és esses és
SFX B ís isses [^aeou]ís
SFX B ís ïsses [aeo]ís
SFX B ís isses [gq]uís
SFX B ís ïsses [^gq]uís
SFX B òs osses òs
SFX B ós osses ós
SFX B ús usses [^aeoi]ús
SFX B ús üsses [aeoi]ús

SFX C Y 85
SFX C 0 -ne .
SFX C 0 -me .
SFX C 0 -nos .
SFX C 0 -te .
SFX C 0 -vos .
SFX C 0 -se .
SFX C 0 -lo .
SFX C 0 -la .
SFX C 0 -li .
SFX C 0 -los .
SFX C 0 -les .
SFX C 0 -ho .
SFX C 0 -hi .
SFX C 0 -se't .
SFX C 0 -se-us .
SFX C 0 -se'm .
SFX C 0 -te'm .
SFX C 0 -vos-em .
SFX C 0 -se'ns .
SFX C 0 -te'ns .
SFX C 0 -vos-ens .
SFX C 0 -se'l .
SFX C 0 -te'l .
SFX C 0 -vos-el .
SFX C 0 -me'l .
SFX C 0 -nos-el .
SFX C 0 -los-el .
SFX C 0 -l'hi .
SFX C 0 -se'ls .
SFX C 0 -te'ls .
SFX C 0 -vos-els .
SFX C 0 -me'ls .
SFX C 0 -nos-els .
SFX C 0 -los-els .
SFX C 0 -los-hi .
SFX C 0 -se-la .
SFX C 0 -te-la .
SFX C 0 -vos-la .
SFX C 0 -me-la .
SFX C 0 -nos-la .
SFX C 0 -los-la .
SFX C 0 -la-hi .
SFX C 0 -se-les .
SFX C 0 -te-les .
SFX C 0 -vos-les .
SFX C 0 -me-les .
SFX C 0 -nos-les .
SFX C 0 -los-les .
SFX C 0 -les-hi .
SFX C 0 -se-li .
SFX C 0 -te-li .
SFX C 0 -vos-li .
SFX C 0 -me-li .
SFX C 0 -nos-li .
SFX C 0 -s'ho .
SFX C 0 -t'ho .
SFX C 0 -vos-ho .
SFX C 0 -m'ho .
SFX C 0 -nos-ho .
SFX C 0 -los-ho .
SFX C 0 -li-ho .
SFX C 0 -se'n .
SFX C 0 -te'n .
SFX C 0 -vos-en .
SFX C 0 -me'n .
SFX C 0 -nos-en .
SFX C 0 -l'en .
SFX C 0 -los-en .
SFX C 0 -la'n .
SFX C 0 -les-en .
SFX C 0 -li'n .
SFX C 0 -s'hi .
SFX C 0 -t'hi .
SFX C 0 -vos-hi .
SFX C 0 -m'hi .
SFX C 0 -nos-hi .
SFX C 0 -l'hi .
SFX C 0 -los-hi .
SFX C 0 -la-hi .
SFX C 0 -les-hi .
SFX C 0 -n'hi .
SFX C 0 -li'l .
SFX C 0 -li'ls .
SFX C 0 -li-la .
SFX C 0 -li-les .

SFX D Y 85
SFX D 0 'n .
SFX D 0 'm .
SFX D 0 'ns .
SFX D 0 't .
SFX D 0 -us .
SFX D 0 's .
SFX D 0 'l .
SFX D 0 -la .
SFX D 0 -li .
SFX D 0 'ls .
SFX D 0 -les .
SFX D 0 -ho .
SFX D 0 -hi .
SFX D 0 -se't .
SFX D 0 -se-us .
SFX D 0 -se'm .
SFX D 0 -te'm .
SFX D 0 -us-em .
SFX D 0 -se'ns .
SFX D 0 -te'ns .
SFX D 0 -us-ens .
SFX D 0 -se'l .
SFX D 0 -te'l .
SFX D 0 -us-el .
SFX D 0 -me'l .
SFX D 0 'ns-el .
SFX D 0 'ls-el .
SFX D 0 -l'hi .
SFX D 0 -se'ls .
SFX D 0 -te'ls .
SFX D 0 -us-els .
SFX D 0 -me'ls .
SFX D 0 'ns-els .
SFX D 0 'ls-els .
SFX D 0 'ls-hi .
SFX D 0 -se-la .
SFX D 0 -te-la .
SFX D 0 -us-la .
SFX D 0 -me-la .
SFX D 0 'ns-la .
SFX D 0 'ls-la .
SFX D 0 -la-hi .
SFX D 0 -se-les .
SFX D 0 -te-les .
SFX D 0 -us-les .
SFX D 0 -me-les .
SFX D 0 'ns-les .
SFX D 0 'ls-les .
SFX D 0 -les-hi .
SFX D 0 -se-li .
SFX D 0 -te-li .
SFX D 0 -us-li .
SFX D 0 -me-li .
SFX D 0 'ns-li .
SFX D 0 -s'ho .
SFX D 0 -t'ho .
SFX D 0 -us-ho .
SFX D 0 -m'ho .
SFX D 0 'ns-ho .
SFX D 0 'ls-ho .
SFX D 0 -li-ho .
SFX D 0 -se'n .
SFX D 0 -te'n .
SFX D 0 -us-en .
SFX D 0 -me'n .
SFX D 0 'ns-en .
SFX D 0 -l'en .
SFX D 0 'ls-en .
SFX D 0 -la'n .
SFX D 0 -les-en .
SFX D 0 -li'n .
SFX D 0 -s'hi .
SFX D 0 -t'hi .
SFX D 0 -us-hi .
SFX D 0 -m'hi .
SFX D 0 'ns-hi .
SFX D 0 -l'hi .
SFX D 0 'ls-hi .
SFX D 0 -la-hi .
SFX D 0 -les-hi .
SFX D 0 -n'hi .
SFX D 0 -li'l .
SFX D 0 -li'ls .
SFX D 0 -li-la .
SFX D 0 -li-les .

SFX E Y 14
SFX E 0 s [^ans]
SFX E 0 s [^íéè]n
SFX E ín ins ín
SFX E èn ens èn
SFX E én ens én
SFX E 0 os [sx][ct]
SFX E ig jos [aeo]ig
SFX E a es [^cçgju]a
SFX E a es [^gq]ua
SFX E ua ües [gq]ua
SFX E ca ques ca
SFX E ça ces ça
SFX E ga gues ga
SFX E ja ges ja

SFX F Y 18
SFX F 0 a [^eosxç]
SFX F e a e
SFX F o a o
SFX F 0 s [^asçx]
SFX F a es a
SFX F 0 os [sx][ct]
SFX F 0 es [^aeocçgsux]
SFX F a es a
SFX F 0 s e
SFX F o es [^jgc]o
SFX F jo ges jo
SFX F go gues go
SFX F co ques co
SFX F c ques c
SFX F ç ces ç
SFX F g gues g
SFX F 0 es [^gq]u
SFX F u ües [gq]u

SFX G Y 15
SFX G 0 ns a
SFX G 0 ns e
SFX G 0 ns i
SFX G 0 ns o
SFX G 0 ns u
SFX G à ans à
SFX G è ens è
SFX G é ens é
SFX G í ins [^aeou]í
SFX G í ins [gqaeoi]uí
SFX G í ïns [^gqaeoi]uí
SFX G í ïns [aeo]í
SFX G ò ons ò
SFX G ó ons ó
SFX G ú uns ú

SFX H Y 33
SFX H 0 na [aeiou]
SFX H à ana à
SFX H è ena è
SFX H é ena é
SFX H í ina [^aeou]í
SFX H í ina [gq]uí
SFX H í ïna [^gq]uí
SFX H í ïna [aeo]í
SFX H ò ona ò
SFX H ó ona ó
SFX H ú una ú
SFX H 0 ns [aeiou]
SFX H à ans à
SFX H è ens è
SFX H é ens é
SFX H í ins [^aeou]í
SFX H í ins [gq]uí
SFX H í ïns [^gq]uí
SFX H í ïns [aeo]í
SFX H ò ons ò
SFX H ó ons ó
SFX H ú uns ú
SFX H 0 nes [aeiou]
SFX H à anes à
SFX H è enes è
SFX H é enes é
SFX H í ines [^aeou]í
SFX H í ines [gq]uí
SFX H í ïnes [^gq]uí
SFX H í ïnes [aeo]í
SFX H ò ones ò
SFX H ó ones ó
SFX H ú unes ú

SFX I Y 13
SFX I 0 os [^s]
SFX I 0 os [^àèéíòóú]s
SFX I às asos às
SFX I ès esos ès
SFX I és esos és
SFX I ís isos [^aeou]ís
SFX I ís ïsos [aeo]ís
SFX I ís isos [gq]uís
SFX I ís ïsos [^gq]uís
SFX I òs osos òs
SFX I ós osos ós
SFX I ús usos [^aeoi]ús
SFX I ús üsos [aeoi]ús

SFX J Y 28
SFX J 0 a [^s]
SFX J 0 a [^àèéíòóú]s
SFX J às asa às
SFX J ès esa ès
SFX J és esa és
SFX J ís isa ís
SFX J òs osa òs
SFX J ós osa ós
SFX J ús usa ús
SFX J 0 os [^s]
SFX J 0 os [^àèéíòóú]s
SFX J às asos às
SFX J ès esos ès
SFX J és esos és
SFX J ís isos ís
SFX J òs osos òs
SFX J ós osos ós
SFX J ús usos ús
SFX J 0 es [^sç]
SFX J ç ces ç
SFX J 0 es [^àèéíòóú]s
SFX J às ases às
SFX J ès eses ès
SFX J és eses és
SFX J ís ises ís
SFX J òs oses òs
SFX J ós oses ós
SFX J ús uses ús

SFX K Y 19
SFX K ari ària ari
SFX K aci àcia aci
SFX K adi àdia adi
SFX K ori òria ori
SFX K emi èmia emi
SFX K oli òlia oli
SFX K ogen ògena ogen
SFX K ogin ògina ogin
SFX K 0 s [aeiou]
SFX K ogen ògens ogen
SFX K ogin ògins ogin
SFX K ari àries ari
SFX K adi àdies adi
SFX K aci àcies aci
SFX K ori òries ori
SFX K emi èmies emi
SFX K oli òlies oli
SFX K ogen ògenes ogen
SFX K ogin ògines ogin

SFX L Y 17
SFX L ini ínia ini
SFX L igi ígia igi
SFX L igin ígina igin
SFX L igen ígena igen
SFX L agen àgena agen
SFX L umen úmena umen
SFX L 0 s i
SFX L igin ígins igin
SFX L igen ígens igen
SFX L agen àgens agen
SFX L umen úmens umen
SFX L ini ínies ini
SFX L igi ígies igi
SFX L igin ígines igin
SFX L igen ígenes igen
SFX L agen àgenes agen
SFX L umen úmenes umen

SFX M Y 124
SFX M iré ir/CY iré
SFX M iré int/C iré
SFX M iré it/vY [^aeiou]iré
SFX M iré it/vY [gq]uiré
SFX M iré ït/vY [^gq]uiré
SFX M iré ït/vY [aeio]iré
SFX M iré its/Y [^aeiou]iré
SFX M iré its/Y [gq]uiré
SFX M iré ïts/Y [^gq]uiré
SFX M iré ïts/Y [aeio]iré
SFX M iré ida/Y [^aeiou]iré
SFX M iré ida/Y [gq]uiré
SFX M iré ïda/Y [^gq]uiré
SFX M iré ïda/Y [aeio]iré
SFX M iré ides/Y [^aeiou]iré
SFX M iré ides/Y [gq]uiré
SFX M iré ïdes/Y [^gq]uiré
SFX M iré ïdes/Y [aeio]iré
SFX M iré im/Z [^aeiou]iré
SFX M iré im/Z [gq]uiré
SFX M iré ïm/Z [^gq]uiré
SFX M iré ïm/Z [aeio]iré
SFX M iré iu/Z [^aeiou]iré
SFX M iré iu/Z [gq]uiré
SFX M iré ïu/Z [^gq]uiré
SFX M iré ïu/Z [aeio]iré
SFX M iré ia/Z [^aeiou]iré
SFX M iré ia/Z [gq]uiré
SFX M iré ïa/Z [^gq]uiré
SFX M iré ïa/Z [aeio]iré
SFX M iré ies/Z [^aeiou]iré
SFX M iré ies/Z [gq]uiré
SFX M iré ïes/Z [^gq]uiré
SFX M iré ïes/Z [aeio]iré
SFX M iré ia/Z [^aeiou]iré
SFX M iré ia/Z [gq]uiré
SFX M iré ïa/Z [^gq]uiré
SFX M iré ïa/Z [aeio]iré
SFX M iré íem/Z iré
SFX M iré íeu/Z iré
SFX M iré ien/Z [^aeiou]iré
SFX M iré ien/Z [gq]uiré
SFX M iré ïen/Z [^gq]uiré
SFX M iré ïen/Z [aeio]iré
SFX M iré í/Z iré
SFX M iré ires/Z [^aeiou]iré
SFX M iré ires/Z [gq]uiré
SFX M iré ïres/Z [^gq]uiré
SFX M iré ïres/Z [aeio]iré
SFX M iré í/Z iré
SFX M iré írem/Z iré
SFX M iré íreu/Z iré
SFX M iré iren/Z [^aeiou]iré
SFX M iré iren/Z [gq]uiré
SFX M iré ïren/Z [^gq]uiré
SFX M iré ïren/Z [aeio]iré
SFX M iré iré/Z iré
SFX M iré iràs/Z iré
SFX M iré irà/Z iré
SFX M iré irem/Z iré
SFX M iré ireu/Z iré
SFX M iré iran/Z iré
SFX M iré iria/Z iré
SFX M iré iries/Z iré
SFX M iré iria/Z iré
SFX M iré iríem/Z iré
SFX M iré iríeu/Z iré
SFX M iré irien/Z iré
SFX M iré im/Z [^aeiou]iré
SFX M iré im/Z [gq]uiré
SFX M iré ïm/Z [^gq]uiré
SFX M iré ïm/Z [aeio]iré
SFX M iré iu/Z [^aeiou]iré
SFX M iré iu/Z [gq]uiré
SFX M iré ïu/Z [^gq]uiré
SFX M iré ïu/Z [aeio]iré
SFX M iré ís/Z iré
SFX M iré ira/Z [^aeiou]iré
SFX M iré ira/Z [gq]uiré
SFX M iré ïra/Z [^gq]uiré
SFX M iré ïra/Z [aeio]iré
SFX M iré issis/Z [^aeiou]iré
SFX M iré issis/Z [gq]uiré
SFX M iré ïssis/Z [^gq]uiré
SFX M iré ïssis/Z [aeio]iré
SFX M iré isses/Z [^aeiou]iré
SFX M iré isses/Z [gq]uiré
SFX M iré ïsses/Z [^gq]uiré
SFX M iré ïsses/Z [aeio]iré
SFX M iré ires/Z [^aeiou]iré
SFX M iré ires/Z [gq]uiré
SFX M iré ïres/Z [^gq]uiré
SFX M iré ïres/Z [aeio]iré
SFX M iré ís/Z iré
SFX M iré ira/Z [^aeiou]iré
SFX M iré ira/Z [gq]uiré
SFX M iré ïra/Z [^gq]uiré
SFX M iré ïra/Z [aeio]iré
SFX M iré íssim/Z iré
SFX M iré íssem/Z iré
SFX M iré írem/Z iré
SFX M iré íssiu/Z iré
SFX M iré ísseu/Z iré
SFX M iré íreu/Z iré
SFX M iré issin/Z [^aeiou]iré
SFX M iré issin/Z [gq]uiré
SFX M iré ïssin/Z [^gq]uiré
SFX M iré ïssin/Z [aeio]iré
SFX M iré issen/Z [^aeiou]iré
SFX M iré issen/Z [gq]uiré
SFX M iré ïssen/Z [^gq]uiré
SFX M iré ïssen/Z [aeio]iré
SFX M iré iren/Z [^aeiou]iré
SFX M iré iren/Z [gq]uiré
SFX M iré ïren/Z [^gq]uiré
SFX M iré ïren/Z [aeio]iré
SFX M iré im/C [^aeiou]iré
SFX M iré im/C [gq]uiré
SFX M iré ïm/C [^gq]uiré
SFX M iré ïm/C [aeio]iré
SFX M iré iu/C [^aeiou]iré
SFX M iré iu/C [gq]uiré
SFX M iré ïu/C [^gq]uiré
SFX M iré ïu/C [aeio]iré

SFX N Y 66
SFX N iré eixo/Z iré
SFX N iré esc/Z iré
SFX N iré isc/Z [^aeiou]iré
SFX N iré isc/Z [gq]uiré
SFX N iré ïsc/Z [^gq]uiré
SFX N iré ïsc/Z [aeio]iré
SFX N iré eixes/Z iré
SFX N iré ixes/Z [^aeiou]iré
SFX N iré ixes/Z [gq]uiré
SFX N iré ïxes/Z [^gq]uiré
SFX N iré ïxes/Z [aeio]iré
SFX N iré eix/Z iré
SFX N iré ix/Z [^aeiou]iré
SFX N iré ix/Z [gq]uiré
SFX N iré ïx/Z [^gq]uiré
SFX N iré ïx/Z [aeio]iré
SFX N iré eixen/Z iré
SFX N iré ixen/Z [^aeiou]iré
SFX N iré ixen/Z [gq]uiré
SFX N iré ïxen/Z [^gq]uiré
SFX N iré ïxen/Z [aeio]iré
SFX N iré eixi/Z iré
SFX N iré esqui/Z iré
SFX N iré esca/Z iré
SFX N iré isca/Z [^aeiou]iré
SFX N iré isca/Z [gq]uiré
SFX N iré ïsca/Z [^gq]uiré
SFX N iré ïsca/Z [aeio]iré
SFX N iré eixis/Z iré
SFX N iré esquis/Z iré
SFX N iré esques/Z iré
SFX N iré isques/Z [^aeiou]iré
SFX N iré isques/Z [gq]uiré
SFX N iré ïsques/Z [^gq]uiré
SFX N iré ïsques/Z [aeio]iré
SFX N iré eixi/Z iré
SFX N iré esqui/Z iré
SFX N iré esca/Z iré
SFX N iré isca/Z [^aeiou]iré
SFX N iré isca/Z [gq]uiré
SFX N iré ïsca/Z [^gq]uiré
SFX N iré ïsca/Z [aeio]iré
SFX N iré eixin/Z iré
SFX N iré esquin/Z iré
SFX N iré esquen/Z iré
SFX N iré isquen/Z [^aeiou]iré
SFX N iré isquen/Z [gq]uiré
SFX N iré ïsquen/Z [^gq]uiré
SFX N iré ïsquen/Z [aeio]iré
SFX N iré eix/C iré
SFX N iré ix/C [^aeiou]iré
SFX N iré ix/C [gq]uiré
SFX N iré ïx/C [^gq]uiré
SFX N iré ïx/C [aeio]iré
SFX N iré eixi/D iré
SFX N iré esqui/D iré
SFX N iré isca/D [^aeiou]iré
SFX N iré isca/D [gq]uiré
SFX N iré ïsca/D [^gq]uiré
SFX N iré ïsca/D [aeio]iré
SFX N iré eixin/C iré
SFX N iré esquin/C iré
SFX N iré isquen/C [^aeiou]iré
SFX N iré isquen/C [gq]uiré
SFX N iré ïsquen/C [^gq]uiré
SFX N iré ïsquen/C [aeio]iré

SFX O Y 12
SFX O a a/Z a
SFX O a es/Z a
SFX O a a/Z a
SFX O ia íem/Z [^eu]ia
SFX O ïa íem/Z ïa
SFX O eia èiem/Z eia
SFX O uia úiem/Z uia
SFX O ia íeu/Z [^eu]ia
SFX O ïa íeu/Z ïa
SFX O eia èieu/Z eia
SFX O uia úieu/Z uia
SFX O a en/Z a

SFX P Y 46
SFX P és o/Z [^c]és
SFX P cés ço/Z cés
SFX P és í/Z és
SFX P és eres/Z és
SFX P és é/Z és
SFX P és érem/Z és
SFX P és éreu/Z és
SFX P és eren/Z és
SFX P és i/Z és
SFX P és a/Z [^cgu]és
SFX P cés ça/Z cés
SFX P gés ja/Z gés
SFX P és is/Z és
SFX P és es/Z és
SFX P és i/Z és
SFX P és a/Z [^cgu]és
SFX P cés ça/Z cés
SFX P gés ja/Z gés
SFX P és em/Z és
SFX P és eu/Z és
SFX P és in/Z és
SFX P és en/Z és
SFX P és és/Z és
SFX P és era/Z és
SFX P és essis/Z és
SFX P és eres/Z és
SFX P és esses/Z és
SFX P és és/Z és
SFX P és era/Z és
SFX P és éssim/Z és
SFX P és éssem/Z és
SFX P és érem/Z és
SFX P és éssiu/Z és
SFX P és ésseu/Z és
SFX P és éreu/Z és
SFX P és essin/Z és
SFX P és essen/Z és
SFX P és eren/Z és
SFX P és i/D és
SFX P és a/D [^cgu]és
SFX P cés ça/D cés
SFX P gés ja/D gés
SFX P és em/C és
SFX P és eu/C és
SFX P és in/C és
SFX P és en/C és

SFX Q Y 42
SFX Q gués c/Z gués
SFX Q qués c/Z qués
SFX Q és í/Z és
SFX Q és eres/Z és
SFX Q és é/Z és
SFX Q és érem/Z és
SFX Q és éreu/Z és
SFX Q és eren/Z és
SFX Q és i/Z és
SFX Q gués ga/Z gués
SFX Q qués ca/Z qués
SFX Q és is/Z és
SFX Q és es/Z és
SFX Q és i/Z és
SFX Q gués ga/Z gués
SFX Q qués ca/Z qués
SFX Q és em/Z és
SFX Q és eu/Z és
SFX Q és in/Z és
SFX Q és en/Z és
SFX Q és és/Z és
SFX Q és era/Z és
SFX Q és essis/Z és
SFX Q és esses/Z és
SFX Q és eres/Z és
SFX Q és és/Z és
SFX Q és era/Z és
SFX Q és éssim/Z és
SFX Q és éssem/Z és
SFX Q és érem/Z és
SFX Q és éssiu/Z és
SFX Q és ésseu/Z és
SFX Q és éreu/Z és
SFX Q és essin/Z és
SFX Q és essen/Z és
SFX Q és eren/Z és
SFX Q és i/D és
SFX Q gués ga/D gués
SFX Q qués ca/D qués
SFX Q és em/C és
SFX Q és in/C és
SFX Q és en/C és

SFX R Y 7
SFX R t t/C t
SFX R ent em/Z ent
SFX R int im/Z int
SFX R ent eu/Z ent
SFX R int iu/Z int
SFX R ent eu/C ent
SFX R int iu/C int

SFX S Y 11
SFX S 0 s/Z [^nçx]
SFX S ç ces/Z ç
SFX S 0 es/Z x
SFX S 0 s/Z [^èé]n
SFX S èn ens/Z èn
SFX S én ens/Z én
SFX S 0 en/Z [^nç]
SFX S ç cen/Z ç
SFX S 0 en/Z [^èé]n
SFX S èn enen/Z èn
SFX S én enen/Z én

SFX T Y 12
SFX T é é/Z é
SFX T é às/Z é
SFX T é à/Z é
SFX T é em/Z é
SFX T é eu/Z é
SFX T é an/Z é
SFX T é ia/Z é
SFX T é ies/Z é
SFX T é ia/Z é
SFX T é íem/Z é
SFX T é íeu/Z é
SFX T é ien/Z é

SFX U Y 25
SFX U 0 o/Z [^gl]
SFX U g g/Z g
SFX U l lo/Z ll
SFX U l l/Z ll
SFX U s s/Z s
SFX U t t/Z t
SFX U y y/Z y
SFX U 0 s/Z [^gsx]
SFX U 0 es/Z [gsx]
SFX U 0 en/Z .
SFX U 0 i/Z .
SFX U 0 a/Z [^g]
SFX U g ja/Z g
SFX U 0 is/Z .
SFX U 0 es/Z .
SFX U 0 i/Z .
SFX U 0 a/Z [^g]
SFX U g ja/Z g
SFX U 0 in/Z .
SFX U 0 en/Z .
SFX U 0 i/D .
SFX U 0 a/D [^g]
SFX U g ja/D g
SFX U 0 in/C .
SFX U 0 en/C .

PFX V N 60
PFX V 0 l' [1aàeèéiíoòóhuú]
PFX V 0 L' [1aàeèéiíoòóhuú]
PFX V 0 l' [AÀEÈÉIÍOÒÓHUÚ]
PFX V 0 L' [AÀEÈÉIÍOÒÓHUÚ]
PFX V 0 s' [aàeèéiíoòóhuú]
PFX V 0 S' [aàeèéiíoòóhuú]
PFX V 0 s' [AÀEÈÉIÍOÒÓHUÚ]
PFX V 0 S' [AÀEÈÉIÍOÒÓHUÚ]
PFX V a l'A a
PFX V a L'A a
PFX V a s'A a
PFX V a S'A a
PFX V à l'À à
PFX V à L'À à
PFX V à s'À à
PFX V à S'À à
PFX V e l'E e
PFX V e L'E e
PFX V e s'E e
PFX V e S'E e
PFX V è l'È è
PFX V è L'È è
PFX V è s'È è
PFX V è S'È è
PFX V é l'É é
PFX V é L'É é
PFX V é s'É é
PFX V é S'É é
PFX V i l'I i
PFX V i L'I i
PFX V i s'I i
PFX V i S'I i
PFX V í l'Í í
PFX V í L'Í í
PFX V í s'Í í
PFX V í S'Í í
PFX V o l'O o
PFX V o L'O o
PFX V o s'O o
PFX V o S'O o
PFX V ò l'Ò ò
PFX V ò L'Ò ò
PFX V ò s'Ò ò
PFX V ò S'Ò ò
PFX V ó l'Ó ó
PFX V ó L'Ó ó
PFX V ó s'Ó ó
PFX V ó S'Ó ó
PFX V u l'U u
PFX V u L'U u
PFX V u s'U u
PFX V u S'U u
PFX V ú l'Ú ú
PFX V ú L'Ú ú
PFX V ú s'Ú ú
PFX V ú S'Ú ú
PFX V h l'H h
PFX V h L'H h
PFX V h s'H h
PFX V h S'H h

PFX v Y 60
PFX v 0 l' [1aàeèéiíoòóhuú]
PFX v 0 L' [1aàeèéiíoòóhuú]
PFX v 0 l' [AÀEÈÉIÍOÒÓHUÚ]
PFX v 0 L' [AÀEÈÉIÍOÒÓHUÚ]
PFX v 0 s' [aàeèéiíoòóhuú]
PFX v 0 S' [aàeèéiíoòóhuú]
PFX v 0 s' [AÀEÈÉIÍOÒÓHUÚ]
PFX v 0 S' [AÀEÈÉIÍOÒÓHUÚ]
PFX v a l'A a
PFX v a L'A a
PFX v a s'A a
PFX v a S'A a
PFX v à l'À à
PFX v à L'À à
PFX v à s'À à
PFX v à S'À à
PFX v e l'E e
PFX v e L'E e
PFX v e s'E e
PFX v e S'E e
PFX v è l'È è
PFX v è L'È è
PFX v è s'È è
PFX v è S'È è
PFX v é l'É é
PFX v é L'É é
PFX v é s'É é
PFX v é S'É é
PFX v i l'I i
PFX v i L'I i
PFX v i s'I i
PFX v i S'I i
PFX v í l'Í í
PFX v í L'Í í
PFX v í s'Í í
PFX v í S'Í í
PFX v o l'O o
PFX v o L'O o
PFX v o s'O o
PFX v o S'O o
PFX v ò l'Ò ò
PFX v ò L'Ò ò
PFX v ò s'Ò ò
PFX v ò S'Ò ò
PFX v ó l'Ó ó
PFX v ó L'Ó ó
PFX v ó s'Ó ó
PFX v ó S'Ó ó
PFX v u l'U u
PFX v u L'U u
PFX v u s'U u
PFX v u S'U u
PFX v ú l'Ú ú
PFX v ú L'Ú ú
PFX v ú s'Ú ú
PFX v ú S'Ú ú
PFX v h l'H h
PFX v h L'H h
PFX v h s'H h
PFX v h S'H h

PFX W N 4
PFX W 0 n' [AÀEÈÉIÍOÒÓHUÚ]
PFX W 0 l' [AÀEÈÉIÍOÒÓHUÚ]
PFX W 0 N' [AÀEÈÉIÍOÒÓHUÚ]
PFX W 0 L' [AÀEÈÉIÍOÒÓHUÚ]

PFX Y Y 28
PFX Y 0 d' [1aàeèéiíoòóhuúAÀEÈÉIÍOÒÓHUÚ]
PFX Y 0 D' [1aàeèéiíoòóhuúAÀEÈÉIÍOÒÓHUÚ]
PFX Y a d'A a
PFX Y a D'A a
PFX Y à d'À à
PFX Y à D'À à
PFX Y e d'E e
PFX Y e D'E e
PFX Y è d'È è
PFX Y è D'È è
PFX Y é d'É é
PFX Y é D'É é
PFX Y i d'I i
PFX Y i D'I i
PFX Y í d'Í í
PFX Y í D'Í í
PFX Y o d'O o
PFX Y o D'O o
PFX Y ò d'Ò ò
PFX Y ò D'Ò ò
PFX Y ó d'Ó ó
PFX Y ó D'Ó ó
PFX Y u d'U u
PFX Y u D'U u
PFX Y ú d'Ú ú
PFX Y ú D'Ú ú
PFX Y h d'H h
PFX Y h D'H h

PFX Z Y 5
PFX Z 0 n' [aàeèéiíoòóhuú]
PFX Z 0 m' [aàeèéiíoòóhuú]
PFX Z 0 t' [aàeèéiíoòóhuú]
PFX Z 0 s' [aàeèéiíoòóhuú]
PFX Z 0 l' [aàeèéiíoòóhuú]
